---
title: "Differential module eigengene (DME) analysis"
author: "TigerZ"
date: "2023-5-4"
output: 
  html_notebook: 
    toc: yes
    toc_depth: 5
    number_sections: yes
---


在本教程中，我们将演示如何执行差模本征基因（DME）分析，揭示在给定细胞组中上调或下调的模块。

首先，我们加载通过基础教程处理的单细胞数据集和本教程所需的 R 库。

```{r}
# single-cell analysis package
library(Seurat)

# plotting and data science packages
library(tidyverse)
library(cowplot)
library(patchwork)
library(ggrepel)

# co-expression network analysis packages:
library(WGCNA)
library(hdWGCNA)

# using the cowplot theme for ggplot
theme_set(theme_cowplot())

# set random seed for reproducibility
set.seed(12345)

# 导入之前分析的结果
seurat_obj <- readRDS('hdWGCNA_object.rds')
```


# DME analysis comparing two groups

在这里，我们讨论如何在两个不同的组之间进行 DME 测试。我们使用 hdWGCNA 函数 `FindDMEs`，它是 Seurat 函数 `FindMarkers` 的一个特例。我们使用 Mann-Whitney  U 检验，也称为 Wilcoxon 检验，来比较两组，但用户可以自行决定使用 `test.use` 参数使用其他检验。

由于教程数据集仅包含对照脑样本，因此我们将使用性别来定义我们的两组。`FindDMEs` 需要 group1 和 group2 的条形码列表。此外，我们只比较 INH 簇中的细胞，因为这是我们进行网络分析的组。

```{r}
group1 <- seurat_obj@meta.data %>% subset(cell_type == 'INH' & msex == 0) %>% rownames
group2 <- seurat_obj@meta.data %>% subset(cell_type == 'INH' & msex != 0) %>% rownames

head(group1)
```

接下来，我们运行 `FindDME` 函数

```{r}
DMEs <- FindDMEs(
  seurat_obj,
  barcodes1 = group1,
  barcodes2 = group2,
  test.use='wilcox',
  wgcna_name='tutorial'
)

head(DMEs)
```

我们可以使用 hdWGNCA 函数 `PlotDMEsLollipop` 或 `PlotDMEsVolcano` 来可视化结果。首先，我们制作了一个棒棒糖图来可视化 DME 结果。

```{r}
PlotDMEsLollipop(
  seurat_obj, 
  DMEs, 
  wgcna_name='tutorial', 
  pvalue = "p_val_adj"
)
```

这个图显示了每个模块的 fold-change，每个点的大小对应于该模块中基因的数量。每个未达到统计学显著性的点上都放置一个“X”。

对于`PlotDMEsLollipop`，如果我们在 DMEs 数据框中有其他自定义列，我们可以使用 `group.by` 参数提供列名和比较参数，用于一个比较组或一组比较组的列表进行绘图。例如：

```{r}
PlotDMEslollipop(
  seurat_obj, 
  DMEs, 
  wgcna_name='tutorial', 
  group.by = "Comparisons", 
  comparison = c("group1_vs_control", "group2_vs_control"),  
  pvalue = "p_val_adj"
) 
```

接下来，我们使用`PlotDMEsVolcano`制作一个火山图，将效果大小和显著性级别一起显示出来。

```{r}
PlotDMEsVolcano(
  seurat_obj,
  DMEs,
  wgcna_name = 'tutorial'
)
```



# One-versus-all DME analysis

类似于 Seurat 函数 `FindAllMarkers`，当指定一个列来分组细胞时，我们可以使用函数 `FindAllDMEs` 进行一对所有的 DME 测试。在这里，我们将 `group.by` 每个细胞类型进行一对所有测试。

```{r}
group.by = 'cell_type'

DMEs_all <- FindAllDMEs(
  seurat_obj,
  group.by = 'cell_type',
  wgcna_name = 'tutorial'
)

head(DMEs_all)
```

输出看起来类似于 `FindDME`，但有一个称为 `group` 的额外列，其中包含每个细胞分组的信息。

现在我们可以用 `PlotDMEsVolcano` 绘制结果

```{r}
p <- PlotDMEsVolcano(
  seurat_obj,
  DMEs_all,
  wgcna_name = 'tutorial',
  plot_labels=FALSE,
  show_cutoff=FALSE
)

# facet wrap by each cell type
p + facet_wrap(~group, ncol=3)
```

