---
title: "Plotting #1: Analysis Plots"
author: TigerZ
date: 2023-5-14
output: 
  html_notebook: 
    toc: yes
    number_sections: yes
---

# Customizing Plots for Enhanced/Simplified Visualization
**自定义绘图以增强/简化可视化**

虽然 Seurat 和其他软件包的默认绘图通常非常好，但它们通常在绘图后根据原始输出进行修改。 scCustomize 试图简化这个过程并增强一些默认的可视化效果。

即使是简单的事情，比如向每个绘图添加相同的两个 ggplot2 主题选项，也可以通过将它们包装在一个新函数中来为最终用户简化（并增强可重复性和代码错误）。

在本教程中，我将利用 [Marsh et al., 2022 (Nature Neuroscience)](https://doi.org/10.1038/s41593-022-01022-8) 的小鼠小胶质细胞数据(Figure 1)，称为 `marsh_mouse_micro`。以及人类死后 snRNA-seq 数据(Figure 3)，称为 `marsh_human_pm`。另外还使用了来自 SeuratData 包的 pbmc3k 数据集。

```{r}
library(tidyverse)
library(patchwork)
library(viridis)
library(Seurat)
library(scCustomize)
library(qs)

# Load Marsh et al., 2022 datasets
marsh_mouse_micro <- qread(file = "assets/marsh_2020_micro.qs")
marsh_human_pm <- qread(file = "assets/marsh_human_pm.qs")

# Load pbmc dataset
pbmc <- pbmc3k.SeuratData::pbmc3k.final
```

我们将在此小节中向 pbmc 数据添加一些随机 meta data 变量以供使用

```{r}
pbmc$sample_id <- sample(c("sample1", "sample2", "sample3", "sample4", "sample5", "sample6"), size = ncol(pbmc),replace = TRUE)
pbmc$treatment <- sample(c("Treatment1", "Treatment2", "Treatment3", "Treatment4"), size = ncol(pbmc),replace = TRUE)
```



# General Notes
**一般注意事项**

- Parameter names
  + Seurat 的绘图函数共享许多参数名称（例如，`split.by`），使用 scCustomize 可以约定参数全局使用（例如，`Seurat=cols:scCustomize=colors_use`）。
  + Seurat 基础函数中使用最多的许多参数已在 scCustomize 版本中实现为直接 参数，允许在调用函数时轻松完成标签自动完成。
  + 但是，为了简化函数调用，这并不全面。然而，大多数 scCustomize 绘图函数都包含`…`参数，以允许用户提供原始 Seurat（或其他包）函数的任何参数，该函数正在后台使用。
- ggplot2/patchwork Modifications
  + 所有 scCustomize 绘图函数返回 ggplot2 或 patchwork 对象，允许使用 ggplot2/patchwork 语法轻松进行额外的绘图/主题修改。
- Seurat Function Parameters
  + 大多数 scCustomize 绘图函数包含 `...` 参数，以允许用户为在后台使用的原始 Seurat 函数提供任何参数。



# Plotting Highly Variable Genes & PC Loadings
**绘制高度可变的基因和 PC 载荷**

## Plotting highly variable genes

scCustomize 允许绘制高度可变的基因，并在单个函数中标记所需的点数。`VariableFeaturePlot_scCustom()` 还包含几个用于自定义可视化的附加参数。

```{r}
# Default scCustomize plot
VariableFeaturePlot_scCustom(seurat_object = marsh_mouse_micro, num_features = 20)
# Can remove labels if not desired
VariableFeaturePlot_scCustom(seurat_object = marsh_mouse_micro, num_features = 20, label = FALSE)
# Repel labels
VariableFeaturePlot_scCustom(seurat_object = marsh_mouse_micro, num_features = 20, repel = TRUE)
# Change the scale of y-axis from linear to log10
VariableFeaturePlot_scCustom(seurat_object = marsh_mouse_micro, num_features = 20, repel = TRUE,y_axis_log = TRUE)
```


<center>**A.** `VariableFeaturePlot_scCustom` 的默认参数。 **B.** 设置`label = FALSE` **C.** 设置`repel=TRUE` **D.** 设置 `y_axis_log=TRUE` 以对数刻度绘制 y 轴</center>

## Plotting PC heatmaps and loadings.

为了便于评估 PCA 结果，scCustomize 提供了函数 `PC_Plotting()`，它在单个拼凑布局中返回 PC 热图和特征加载图。

```{r}
PC_Plotting(seurat_object = marsh_mouse_micro, dim_number = 2)
```



