---
title: "Tutorials for the WGCNA package"
author: "TigerZ"
date: "2022-10-25"
output: 
  html_notebook: 
    toc: yes
---

下载tutorial数据：
[zipped data sets](https://horvath.genetics.ucla.edu/html/CoexpressionNetwork/Rpackages/WGCNA/Tutorials/FemaleLiver-Data.zip)  
导入相关package：
```{r}
library(WGCNA)
```

# 1 Data input, cleaning and pre-processing
## 1.a Loading expression data
表达量数据包含在本教程附带的文件 LiverFemale3600.csv 中。
```{r}
# Read in the female liver data set
femData = read.csv("./FemaleLiver-Data/LiverFemale3600.csv")
# Take a quick look at what is in the data set:
dim(femData)
```

行为gene，列为sample和其他信息，表达量数据集包含 135 个样本。
```{r}
head(femData)
```

我们现在删除辅助数据并转置表达数据以进行进一步分析：
datExpr0 行为135个样本，列为3600个gene
```{r}
datExpr0 = as.data.frame(t(femData[, -c(1:8)]))
colnames(datExpr0) = femData$substanceBXH
rownames(datExpr0) = colnames(femData)[-c(1:8)]
dim(datExpr0)
```

## 1.b 检查数据是否有过度的缺失值和识别离群值
我们首先检查缺失值过多的基因和样本：
```{r}
gsg = goodSamplesGenes(datExpr0, verbose = 3)
gsg$allOK
```

如果gsg$allOK的结果为TRUE，证明没有缺失值，可以直接下一步。如果为FALSE，则需要用以下函数进行删除缺失值。
```{r}
if (!gsg$allOK){
  # Optionally, print the gene and sample names that were removed:
  if (sum(!gsg$goodGenes)>0)
  printFlush(paste("Removing genes:", paste(names(datExpr0)[!gsg$goodGenes], collapse = ", ")));
  if (sum(!gsg$goodSamples)>0)
  printFlush(paste("Removing samples:", paste(rownames(datExpr0)[!gsg$goodSamples], collapse = ", ")));
  # Remove the offending genes and samples from the data:
  datExpr0 = datExpr0[gsg$goodSamples, gsg$goodGenes]
}
```

接下来我们对样本进行聚类,以查看是否有任何明显的异常值
```{r}
sampleTree = hclust(dist(datExpr0), method = "average");
# Plot the sample tree: Open a graphic output window of size 12 by 9 inches
# The user should change the dimensions if the window is too large or too small.
sizeGrWindow(12,9)
#pdf(file = "Plots/sampleClustering.pdf", width = 12, height = 9);
par(cex = 0.6);
par(mar = c(0,4,2,0))
plot(sampleTree, main = "Sample clustering to detect outliers", sub="", xlab="", 
     cex.lab = 1.5,cex.axis = 1.5, cex.main = 2)
```

如果有离群值，则要删去离群的样本，如果没有则跳过下一步。
```{r}
# Plot a line to show the cut
#abline(h = 15, col = "red");
# Determine cluster under the line
clust = cutreeStatic(sampleTree, cutHeight = 15, minSize = 10)
table(clust)
# clust 1 contains the samples we want to keep.
keepSamples = (clust==1)
datExpr = datExpr0[keepSamples, ]
nGenes = ncol(datExpr)
nSamples = nrow(datExpr)
```

## 1.c Loading clinical trait data
我们现在读入表型数据,并将它们与表达量样本匹配
```{r}
traitData = read.csv("./FemaleLiver-Data/ClinicalTraits.csv");
# remove columns that hold information we do not need.
allTraits = traitData[, -c(31, 16)];
allTraits = allTraits[, c(2, 11:36) ];
# Form a data frame analogous to expression data that will hold the clinical traits.
femaleSamples = rownames(datExpr);
traitRows = match(femaleSamples, allTraits$Mice)
datTraits = allTraits[traitRows, -1]
rownames(datTraits) = allTraits[traitRows, 1]
collectGarbage()
```

我们现在在变量 datExpr 中有表达量数据，在变量 datTraits 中有相应的表型数据。 在我们继续网络构建和模块检测之前，我们将表型与样本树状图的关系可视化。
```{r fig.height=3, fig.width=6}
# Re-cluster samples
sampleTree2 = hclust(dist(datExpr), method = "average")
# Convert traits to a color representation: white means low, red means high, grey means missing entry
traitColors = numbers2colors(datTraits, signed = FALSE);
# Plot the sample dendrogram and the colors underneath.
plotDendroAndColors(sampleTree2, traitColors, groupLabels = names(datTraits),
                    main = "Sample dendrogram and trait heatmap")
```

最后一步是保存相关的表达式和特征数据，以便在教程的后续步骤中使用。
```{r}
save(datExpr, datTraits, file = "FemaleLiver-01-dataInput.RData")
```



# 2 Automatic construction of the gene network and identification of modules
参数设置
```{r}
# 开启多线程
enableWGCNAThreads()
# 载入第一步保存的数据
lnames = load(file = "FemaleLiver-01-dataInput.RData");
lnames
```

## 2.a Automatic network construction and module detection
### 2.a.1 Choosing the soft-thresholding power: analysis of network topology
选择软阈值
```{r fig.height=2, fig.width=4}
# Choose a set of soft-thresholding powers
powers = c(c(1:10), seq(from = 12, to=20, by=2))
# Call the network topology analysis function
sft = pickSoftThreshold(datExpr, powerVector = powers, verbose = 5)
# Plot the results:
sizeGrWindow(9, 5)
par(mfrow = c(1,2))
cex1 = 0.9;
# Scale-free topology fit index as a function of the soft-thresholding power
plot(sft$fitIndices[,1], -sign(sft$fitIndices[,3])*sft$fitIndices[,2], 
     xlab="Soft Threshold (power)", ylab="Scale Free Topology Model Fit,signed R^2",
     type="n", main = paste("Scale independence"));
text(sft$fitIndices[,1], -sign(sft$fitIndices[,3])*sft$fitIndices[,2],
     labels=powers,cex=cex1,col="red");
# this line corresponds to using an R^2 cut-off of h
abline(h=0.90,col="red")
# Mean connectivity as a function of the soft-thresholding power
plot(sft$fitIndices[,1], sft$fitIndices[,5], xlab="Soft Threshold (power)",
     ylab="Mean Connectivity", type="n", main = paste("Mean connectivity"))
text(sft$fitIndices[,1], sft$fitIndices[,5], labels=powers, cex=cex1,col="red")
```
左图，无标度拓扑拟合指数，是用来选择软阈值的一个根据。我们一般选择在0.9以上的，
第一个达到0.9以上数值。左图的6是第一个达到0.9的数值，可以考虑6作为软阈值。
如果在0.9以上就没有数值了，我们就要降低标准，但是最低不能小于0.8。  
右图，平均连接度，数值为6的时候，已经开始持平，则软阈值为6时，网络的连通性好。  
运行下面的代码，如果有合适的软阈值，系统会自动推荐给你:
```{r}
sft$powerEstimate
```
如果显示的结果为 NA，则表明系统无法给出合适的软阈值，这时候就需要自己挑选软阈值。
手动挑选软阈值的大致规则如上面所述。

### 2.a.2 One-step network construction and module detection
构建基因网络和识别模块现在是一个简单的函数调用：
```{r}
net = blockwiseModules(datExpr, power = 6, TOMType = "unsigned", minModuleSize = 30,
                       reassignThreshold = 0, mergeCutHeight = 0.25, numericLabels = TRUE,
                       pamRespectsDendro = FALSE, saveTOMs = TRUE,
                       saveTOMFileBase = "femaleMouseTOM", verbose = 3)
# 参数解释
# power = 6是刚才选择的软阈值
# minModuleSize：模块中最少的基因数
# mergeCutHeight：模块合并阈值，阈值越大，模块越少
# saveTOMs = TRUE,saveTOMFileBase = "femaleMouseTOM"保存TOM矩阵，名字为"femaleMouseTOM"
# net$colors 包含模块分配，net$MEs 包含模块的模块特征基因。
```

```{r}
table(net$colors)
```
以上结果表示一共可以分为18个模块，模块0是无法识别的基因,从模块1开始，基因数逐渐减少。

模块标识的层次聚类树状图，可以使用以下代码将树状图与颜色分配一起显示：
```{r}
sizeGrWindow(12, 9)
mergedColors = labels2colors(net$colors)
plotDendroAndColors(net$dendrograms[[1]], mergedColors[net$blockGenes[[1]]],
                    "Module colors",
                    dendroLabels = FALSE, hang = 0.03,
                    addGuide = TRUE, guideHang = 0.05)
```
如果需要修改树、模块成员、和模块合并标准，该包的recutBlockwiseTrees函数可以对结果进行修改，而无需重复计算网络和树状图。（推荐用第二种方法分步法实现）

保存分配模块和模块包含的基因信息。
```{r}
moduleLabels = net$colors
moduleColors = labels2colors(net$colors)
MEs = net$MEs;
geneTree = net$dendrograms[[1]];
save(MEs, moduleLabels, moduleColors, geneTree,
     file = "FemaleLiver-02-networkConstruction-auto.RData")
```


## 2.b Step-by-step network construction and module detection
导入前期数据
```{r}
lnames = load(file = "FemaleLiver-01-dataInput.RData");
lnames
```

### 2.b.1 Choosing the soft-thresholding power: analysis of network topology
软阈值选择
```{r fig.height=2, fig.width=4}
# Choose a set of soft-thresholding powers
powers = c(c(1:10), seq(from = 12, to=20, by=2))
# Call the network topology analysis function
sft = pickSoftThreshold(datExpr, powerVector = powers, verbose = 5)
# Plot the results:
sizeGrWindow(9, 5)
par(mfrow = c(1,2));
cex1 = 0.9;
# Scale-free topology fit index as a function of the soft-thresholding power
plot(sft$fitIndices[,1], -sign(sft$fitIndices[,3])*sft$fitIndices[,2],
xlab="Soft Threshold (power)",ylab="Scale Free Topology Model Fit,signed R^2",type="n",
main = paste("Scale independence"));
text(sft$fitIndices[,1], -sign(sft$fitIndices[,3])*sft$fitIndices[,2],
labels=powers,cex=cex1,col="red");
# this line corresponds to using an R^2 cut-off of h
abline(h=0.90,col="red")
# Mean connectivity as a function of the soft-thresholding power
plot(sft$fitIndices[,1], sft$fitIndices[,5],
xlab="Soft Threshold (power)",ylab="Mean Connectivity", type="n",
main = paste("Mean connectivity"))
text(sft$fitIndices[,1], sft$fitIndices[,5], labels=powers, cex=cex1,col="red")
```

## 2.b.2 Co-expression similarity and adjacency
```{r}
softPower = 6;
adjacency = adjacency(datExpr, power = softPower);
```

## 2.b.3 Topological Overlap Matrix (TOM)
```{r}
# Turn adjacency into topological overlap
TOM = TOMsimilarity(adjacency);
dissTOM = 1-TOM
```

## 2.b.4 Clustering using TOM
我们现在使用层次聚类来产生一个基因的层次聚类树（树状图）。注意，我们使用了函数hclust，它提供了比标准hclust函数更快的层次聚类例程。
```{r}
# Call the hierarchical clustering function
geneTree = hclust(as.dist(dissTOM), method = "average");
# Plot the resulting clustering tree (dendrogram)
sizeGrWindow(12,9)
plot(geneTree, xlab="", sub="", main = "Gene clustering on TOM-based dissimilarity",
labels = FALSE, hang = 0.04);
```

在聚类树（树状图）中，每一片叶子，即一条短的垂直线，对应着一个基因。树状图的各个
分支聚集在一起，紧密相连，高度共表达的基因。模块识别相当于识别单个分支（“切断树状
图上的分支”）。分支切割有几种方法；我们的标准方法是使用 dynamicTreeCut 动态树切割。下一个代码片段说明了它的使用。
```{r}
# We like large modules, so we set the minimum module size relatively high:
minModuleSize = 30;
# Module identification using dynamic tree cut:
dynamicMods = cutreeDynamic(dendro = geneTree, distM = dissTOM, deepSplit = 2,
                            pamRespectsDendro=FALSE, minClusterSize=minModuleSize);
table(dynamicMods)
```

该函数返回22个模块，标记为1-22个最大到最小。标签0被保留给未分配的基因。上面的命令列出了这些模块的大小。我们现在在基因树状图下绘制模块分配：
```{r}
# Convert numeric lables into colors
dynamicColors = labels2colors(dynamicMods)
table(dynamicColors)
# Plot the dendrogram and colors underneath
sizeGrWindow(8,6)
plotDendroAndColors(geneTree, dynamicColors, "Dynamic Tree Cut",
dendroLabels = FALSE, hang = 0.03,
addGuide = TRUE, guideHang = 0.05,
main = "Gene dendrogram and module colors")
```

## 2.b.5 Merging of modules whose expression profiles are very similar
动态树剪切可以识别其表达式配置文件非常相似的模块。合并这些模块可能是谨慎的，
因为它们的基因是高度共表达的。为了量化整个模块的共表达相似性，我们计算了它们的
特征基因，并对它们的相关性进行了聚类：
```{r}
# Calculate eigengenes
MEList = moduleEigengenes(datExpr, colors = dynamicColors)
MEs = MEList$eigengenes
# Calculate dissimilarity of module eigengenes
MEDiss = 1-cor(MEs);
# Cluster module eigengenes
METree = hclust(as.dist(MEDiss), method = "average");
# Plot the result
sizeGrWindow(7, 6)
plot(METree, main = "Clustering of module eigengenes", xlab = "", sub = "")
```

我们选择一个0.25的高度切割，对应的相关性为0.75，进行合并
```{r}
plot(METree, main = "Clustering of module eigengenes", xlab = "", sub = "")
MEDissThres = 0.25
# Plot the cut line into the dendrogram
abline(h=MEDissThres, col = "red")
# Call an automatic merging function
merge = mergeCloseModules(datExpr, dynamicColors, cutHeight = MEDissThres, verbose = 3)
# The merged module colors
mergedColors = merge$colors;
# Eigengenes of the new merged modules:
mergedMEs = merge$newMEs;
```

为了了解合并对我们的模块颜色做了什么，我们再次绘制了基因树状图，下面是原始的和合
并的模块颜色
```{r}
sizeGrWindow(12, 9)
#pdf(file = "Plots/geneDendro-3.pdf", wi = 9, he = 6)
plotDendroAndColors(geneTree, cbind(dynamicColors, mergedColors),
c("Dynamic Tree Cut", "Merged dynamic"),
dendroLabels = FALSE, hang = 0.03,
addGuide = TRUE, guideHang = 0.05)
#dev.off()
```

在随后的分析中，我们将在合并的颜色中使用合并的模块颜色。我们将相关变量保存在本教
程的后续部分中使用：
```{r}
# Rename to moduleColors
moduleColors = mergedColors
# Construct numerical labels corresponding to the colors
colorOrder = c("grey", standardColors(50));
moduleLabels = match(moduleColors, colorOrder)-1;
MEs = mergedMEs;
# Save module colors and labels for use in subsequent parts
save(MEs, moduleLabels, moduleColors, geneTree, file = "FemaleLiver-02-networkConstruction-stepByStep.RData")
```




# 3 Relating modules to external clinical traits
参数设置与载入之前的分析结果:
```{r}
load(file = "FemaleLiver-01-dataInput.RData");
load(file = "FemaleLiver-02-networkConstruction-auto.RData")
```

## 3.a Quantifying module–trait associations
在这项分析中，我们希望确定与测量的临床特征显著相关的模块。由于我们已经为每个模块
有了一个概要文件（特征基因），我们只是简单地将特征基因与外部特征联系起来，并寻找
最重要的关联：
```{r}
# Define numbers of genes and samples
nGenes = ncol(datExpr);
nSamples = nrow(datExpr);
# Recalculate MEs with color labels
MEs0 = moduleEigengenes(datExpr, moduleColors)$eigengenes
MEs = orderMEs(MEs0)
moduleTraitCor = cor(MEs, datTraits, use = "p");
moduleTraitPvalue = corPvalueStudent(moduleTraitCor, nSamples);
```

由于我们有相当数量的模块和特征，一个合适的图形表示将有助于读取表。我们用相关值为
每个关联进行颜色编码：
```{r fig.height=3, fig.width=4}
sizeGrWindow(10,6)
# 展示模块与表型数据的相关系数和 P值
textMatrix = paste(signif(moduleTraitCor, 2), "\n(",
                   signif(moduleTraitPvalue, 1), ")", sep = "");
dim(textMatrix) = dim(moduleTraitCor)
par(mar = c(6, 8.5, 3, 3));
# 用热图的形式展示相关系数
labeledHeatmap(Matrix = moduleTraitCor,
               xLabels = names(datTraits),
               yLabels = names(MEs),
               ySymbols = names(MEs),
               colorLabels = FALSE,
               colors = greenWhiteRed(50),
               textMatrix = textMatrix,
               setStdMargins = FALSE,
               cex.text = 0.5,
               zlim = c(-1,1),
               main = paste("Module-trait relationships"))
#colors = greenWhiteRed(50)不适用于红绿色盲患者，建议用 blueWhiteRed代替.
#该分析确定了几个重要的模块-特征关联。我们将体重作为感兴趣的特征来研究。
```

该分析确定了几个重要的模块-特征关联。我们将集中精力体重作为兴趣的特征。

## 3.b Gene relationship to trait and important modules: Gene Significance and Module Membership
我们通过定义 Gene Significance(GS) 为 gene 和 trait 的相关性，来量化单个基因与我们感兴趣的性状（体重weight）的关联。对于每个模块，我们定义 module membership(MM) 为 module eigengene 和 gene expression profile 的相关性。这使得我们能够量化阵列上的所有基因与每个模块的相似性。
```{r}
# Define variable weight containing the weight column of datTrait
weight = as.data.frame(datTraits$weight_g);
names(weight) = "weight"
# names (colors) of the modules
modNames = substring(names(MEs), 3)
geneModuleMembership = as.data.frame(cor(datExpr, MEs, use = "p"));
MMPvalue = as.data.frame(corPvalueStudent(as.matrix(geneModuleMembership), nSamples));
names(geneModuleMembership) = paste("MM", modNames, sep="");
names(MMPvalue) = paste("p.MM", modNames, sep="");
geneTraitSignificance = as.data.frame(cor(datExpr, weight, use = "p"));
GSPvalue = as.data.frame(corPvalueStudent(as.matrix(geneTraitSignificance), nSamples));
names(geneTraitSignificance) = paste("GS.", names(weight), sep="");
names(GSPvalue) = paste("p.GS.", names(weight), sep="")
```


## 3.c Intramodular analysis: identifying genes with high GS and MM
使用GS和MM测量方法，我们可以识别出对于 weight 有高显著性，并在感兴趣的模块中具有高模块成员身份的基因。作为一个例子，我们来看看与体重关联最高的棕色模块。
```{r fig.height=2, fig.width=2}
module = "brown"
column = match(module, modNames);
moduleGenes = moduleColors==module;
sizeGrWindow(7, 7);
par(mfrow = c(1,1));
verboseScatterplot(abs(geneModuleMembership[moduleGenes, column]),
                   abs(geneTraitSignificance[moduleGenes, 1]),
                   xlab = paste("Module Membership in", module, "module"),
                   ylab = "Gene significance for body weight",
                   main = paste("Module membership vs. gene significance\n"),
                   cex.main = 1.2, cex.lab = 1.2, cex.axis = 1.2, col = module)
```

如上图所示。显然，GS和MM是高度相关的，这说明与一个性状高度显著相关的基因通常也是
与该性状相关的模块中最重要的（中心）元素。我们鼓励读者尝试这个具有其他显著性特征/模块相关性的代码（例如，洋红色、午夜蓝色和红色模块的重量）。

## 3.d Summary output of network analysis results
我们已经发现了与我们感兴趣的特征有高度相关的模块，并通过模块成员度度量确定了它们
的核心参与者。我们现在将这些统计信息与基因注释合并，并写出一个总结最重要结果的文件，
可以在标准电子表格软件如MS Excel或Open Office Calc中进行检查。
我们的表达量数据只用探针ID名称进行注释：命令
```{r}
#names(datExpr)#会返回所有在分析中的基因ID
#names(datExpr)[moduleColors=="brown"]#返回属于棕色模块的基因ID
annot = read.csv(file = "./FemaleLiver-Data/GeneAnnotation.csv");
dim(annot)
names(annot)
probes = names(datExpr) # 匹配信息
probes2annot = match(probes, annot$substanceBXH);
sum(is.na(probes2annot)) # 检测是否有没有匹配上的ID号，正常来说为0，即全匹配上了。输出必要的信息：
geneInfo0 = data.frame(substanceBXH = probes,
                       geneSymbol = annot$gene_symbol[probes2annot],
                       LocusLinkID = annot$LocusLinkID[probes2annot],
                       moduleColor = moduleColors,
                       geneTraitSignificance,
                       GSPvalue);
 #按照与体重的显著水平将模块进行排序:
 modOrder = order(-abs(cor(MEs, weight, use = "p")));
 #添加模块成员的信息：
 for (mod in 1:ncol(geneModuleMembership))
{
  oldNames = names(geneInfo0)
  geneInfo0 = data.frame(geneInfo0, geneModuleMembership[, modOrder[mod]],
                         MMPvalue[, modOrder[mod]]);
  names(geneInfo0) = c(oldNames, paste("MM.", modNames[modOrder[mod]], sep=""),
                       paste("p.MM.", modNames[modOrder[mod]], sep=""))
}
geneOrder = order(geneInfo0$moduleColor, -abs(geneInfo0$GS.weight));  # 排序
geneInfo = geneInfo0[geneOrder, ]
#输出为CSV格式，可用fix(geneInfo)在R中查看：
write.csv(geneInfo, file = "geneInfo.csv")
```




